【裁判字號】    98,財管,53
【裁判日期】    981030
【裁判案由】    選任遺產管理人
【裁判全文】
臺灣雲林地方法院民事裁定              98年度財管字第53號
聲  請  人  高雄市稅捐稽徵處
代  表  人  丙○○
關  係  人  甲○○
上列聲請人聲請對被繼承人乙○○選任遺產管理人事件，本院裁
定如下：
    主  文
選任甲○○為被繼承人乙○○之遺產管理人。
准對被繼承人乙○○（男、民國40年1 月6 日出生，國民身分證
統一編號：Ｚ000000000號，最後住所：雲林縣口湖鄉青蚶村2 鄰
青蚶33號，於民國93年6 月30日死亡）之繼承人為公示催告。
被繼承人乙○○之繼承人，應自前項公示催告最後登載新聞紙之
日起，六個月內承認繼承，上述期限屆滿，無繼承人承認繼承時
，被繼承人乙○○之遺產，於清償債權，並交付遺贈物後，如有
賸餘即歸屬國庫。
程序費用新臺幣壹仟元由被繼承人乙○○之遺產負擔。
    理  由
一、本件聲請意旨略以：被繼承人乙○○於民國（下同）93年6
    月30日死亡，其生前積欠稅款未經繳納，然其各順序繼承人
    均拋棄其繼承權，並經鈞院以93年度繼字第494 、712 號准
    予備查在案，且其親屬會議未於繼承開始後一個月內選定遺
    產管理人，致聲請人無法對其遺產行使權利，為此依民法第
    1176條第6 項、第1177條、第1178條第2 項之規定，聲請本
    院選定甲○○為其遺產管理人等語。
二、按繼承開始時，繼承人之有無不明，而無親屬會議或親屬會
    議未於1 個月內選定遺產管理人者，利害關係人或檢察官得
    聲請法院選任遺產管理人，並由法院依公示催告程序，定6
    個月以上之期限，公告繼承人，命其於期限內承認繼承；又
    被繼承人之所有繼承人均拋棄其繼承權者，亦準用關於無人
    承認繼承之規定，民法第1177條、第1178條第2 項、第1176
    條第6 項分別定有明文。
三、經查，聲請人主張之上開事實，已據其提出戶政連線除戶暨
    戶籍資料、全國財產稅總歸戶財產查詢清單、欠稅總歸戶查
    詢情形表、繼承系統表、家庭成員資料查詢清單、本院98年
    9 月15日雲院明家悅決第07742 號函、98年8 月25日雲院明
    家喜決93繼字第712 號函等件為證，並經本院依職權調閱本
    院93年度繼字第494 、712 號拋棄繼承事件案卷查核無訛，
    足資證明被繼承人乙○○之遺產，確屬無人承認繼承之狀態
    ，參以本件未有經親屬會議選定遺產管理人之資料，是聲請
    人聲請本院選定遺產管理人，尚無不合。且甲○○亦出具同
    意書陳稱願擔任乙○○之遺產管理人，本院審酌甲○○為執
    業地政士，非但具有專業知識及能力，且與被繼承人所遺遺
    產間無利害關係，若由其擔任本事件之遺產管理人，定能秉
    持其專業倫理擔當此具公益性質之職務，並順利達成管理保
    存及清算遺產之任務。據此，爰選任甲○○為被繼承人乙○
    ○之遺產管理人，並依法為承認繼承之公示催告。
四、依非訟事件法第21條第1 項前段、民法第1150條前段，裁定
    如主文。
中    華    民    國    98    年    10    月    30    日
                  家事法庭    法  官  黃 瑞 井
以上正本係照原本作成。
如對本裁定抗告，須於裁定送達後10日內，向本院提出抗告狀，
並應繳納抗告費新臺幣1,000 元。
中    華    民    國    98    年    10    月    30    日
                              書記官  鄭 國 銘


司法院資訊處製作；財團法人民間司法改革基金會備份。
